【裁判字號】    88,上訴,1803
【裁判日期】    890218
【裁判案由】    偽造有價證券等
【裁判全文】
臺灣高等法院刑事判決                          八十八年度上訴字第一八三號
    上訴人  臺灣桃園地方法院檢察署檢察官
    被  告  丙○○
    指  定
    辯護人  乙○○
右上訴人因被告偽造有價證券案件，不服臺灣桃園地方法院八十八年度訴緝字第一四
號中華民國八十八年四月八日第一審判決（起訴案號：臺灣桃園地方法院檢察署八十
三年度偵緝字第一一四號），提起上訴，本院判決如左：
    主      文
上訴駁回。
    理      由
一、公訴人認被告丙○○涉有上開竊盜及偽造有價證券罪嫌，無非係以告訴人甲○○
    之指訴，及附卷之支票影本、退票理由單影本、遺失票據申請書影本等為其主要
    論據。
二、按犯罪事實應依證據認定之，無證據不得推定其犯罪事實；且不能證明被告犯罪
    者，應諭知無罪之判決，刑事訴訟法第一百五十四條及第三百零一條第一項分別
    定有明文。訊據被告堅詞否認有右揭竊盜及偽造有價證券之犯行，辯稱：伊與甲
    ○○係認識多年之朋友，甲○○曾將其本件帳戶之支票約四、五十張借給伊週轉
    ，有時由他自行將支票開好交給伊，有時由他開空白支票交給伊，有時伊在他面
    前自行填寫日期及金額，有時伊拿回家再自行填寫日期及金額，因平時伊均有依
    約定去存票款，故很得他的信任，後來因伊無法軋本件二張支票，持票人向他要
    債，他才告伊侵占及偽造他的支票等語。經查告訴人就其如何遺失本件二張支票
    之情節，先於八十二年八月三十日警訊時陳稱：「我約八十二年五月底，在桃園
    永安路上遺失上述支票．．．因我當時將上述支票置於衣內外出，返家時未加注
    意，一直至六月二十日時要使用該支票，才發現不見遺失」等語；再於八十三年
    一月六日偵訊時陳稱：「我於八十二年四月份坐他（即被告）車，將外套留於他
    車內，口袋內有四張空白支票，我不知道支票掉在他車上，所以沒問他」等語；
    復於八十三年十二月二日原審調查時陳稱：「（本件二張支票是我於）八十二年
    五、六月間遺失在我車上」等語，本院調查時稱：「我從來沒有說過支票是丙○
    ○偷的，我遺失皮夾，內有五張支票，我也不敢確定本件二張支票原是否在遺失
    之中，丙○○曾向我借支票，本件二張支票是借給他，還是遺失，我不清楚」云
    云，前後指述不一，顯見告訴人對本件之二張支票，是借給被告或遺失，如係違
    遺失究係於八十二年四月間或五、六月間，在其車上或被告之車上遺失皆無法確
    定。而被告係託友人呂振輝於八十二年四月二十五日將本件二張支票分別交予徐
    元芳、李麗雪，以償還被告所積欠之債務乙節，業據證人呂振輝、徐元芳、李麗
    雪證述綦詳。又告訴人於八十三年十二月二日原審調查時陳稱：「（我自）八十
    年年底（開始借支票給被告），起先是我先簽發好，並且寫妥金額及日期，之後
    被告會先填金額與日期，我看好再蓋章．．．」等語，於本院調查時，亦為相同
    陳述；且證人徐元芳於八十三年九月二十九日偵訊時證稱：被告曾持告訴人帳戶
    之支票三、四張向渠調現，該三、四張支票皆有兌現等情，可見告訴人確曾經常
    借其支票予被告使用，且偶由被告自行在空白支票上填寫金額與日期。衡情告訴
    人既經常將支票借予被告使用，且曾授權被告自行填寫金額與日期，被告自無甘
    冒刑責拾取或竊取本件二張支票並加以偽造之必要，亦無再將之持向熟識之友人
    償債，而自曝犯行之理。是被告所辯本件二張支票係告訴人授權伊填寫金額與日
    期後使用等語，應堪採信。從而尚難以告訴人不一致之指訴及附卷之支票影本、
    退票理由單影本、遺失票據申請書影本等遽入被告於罪。此外，復查無其他積極
    證據，足資證明被告確有如公訴人所指之犯行，原審詳加審究後，以被告犯罪不
    能證明而諭知無罪之判決，並無不當，公訴人上訴指摘原判決採證不當，然原審
    已就公訴人所指被告涉犯罪嫌各點詳審調查，仍查無任何積極證據足以證明，被
    告有起訴書所指之犯行，並於判決理由欄內詳細說明。本件上訴核無理由，應予
    駁回。
據上論斷，應依刑事訴訟法第三百六十八條，條判決如主文。
本案經檢察官李金定到庭執行職務。
中    華    民    國    八十九    年        二        月      十八      日
                            台灣高等法院刑事第八庭
                                審判長法  官  蔡  秀  雄
                                      法  官  陳  炳  彰
                                      法  官  沈  宜  生
右正本證明與原本無異。
如不服本判決應於收受送達後十日內向本院提出上訴書狀，其未敘述上訴之理由者並
得於提起上訴後十日內向本院補提理由書（均須按他造當事人之人數附繕本）。
  書記官  明  祖  星
中    華    民    國    八十九    年        二        月      二十一    日
附錄：本案論罪科刑法條全文


司法院資訊處製作；財團法人民間司法改革基金會備份。
